【裁判字號】    92,訴,2451
【裁判日期】    921226
【裁判案由】    槍砲彈藥刀械管制
【裁判全文】
臺灣板橋地方法院刑事判決                        九十二年度訴字第二四五一號
    公  訴  人  臺灣板橋地方法院檢察署檢察官
    被      告  甲○○
右列被告因違反槍砲彈藥刀械管制條例案件，經檢察官提起公訴（九十二年度偵字第
九九一四號），本院於準備程序進行中，被告就被訴事實為有罪之陳述，經告知被告
簡式審判程序之旨，並聽取當事人之意見後，裁定進行簡式審判程序判決如左：
    主  文
甲○○未經許可寄藏可發射子彈具有殺傷力之改造槍枝，累犯，處有期徒刑拾月，併
科罰金新臺幣伍萬元，罰金如易服勞役，以新臺幣玖佰元即銀元佰元折算壹日。
扣案仿ＣＯＬＴ廠ＭＫＩＶ＼ＳＥＲＩＥＳ型半自動型改造手槍壹枝（槍枝管制編
號0000000000號）、子彈壹顆沒收。
    事  實
一、甲○○曾於民國八十九年間犯竊盜罪，經臺灣臺東地方法院判處有期徒刑四月確
    定，於八十九年十二月九日執行完畢。詎甲○○不知悔改，明知未經許可不得持
    有、寄藏具有殺傷力可發射子彈之改造玩具手槍、子彈，竟於九十一年六月十五
    日某時，受真實姓名年籍不詳之成年友人所寄託，而收受具有殺傷力可發射子彈
    之仿ＣＯＬＴ廠ＭＫＩＶ╲ＳＥＲＩＥＳ型半自動型含彈匣四五型口徑改造手
    槍一支（槍枝管制編號：0000000000號）及改造子彈二顆，藏放於臺
    北縣三重市○○街二一一號號旁檳榔攤後方廢棄廁所內。嗣甲○○另因搶奪案羈
    押期，於九十二年一月十七日經警借訊後，甲○○主動告知寄藏槍枝始末，並帶
    同警方前往上址搜索，當場查扣上開改造手槍一支及改造子彈二顆。
二、案經臺北縣政府警察局蘆洲分局報請臺灣板橋地方法院檢察署檢察官偵查起訴。
    理  由
一、訊據被告甲○○對其於右揭時、地受託將槍枝、子彈藏放之事實坦承不諱，並有
    改造槍枝一枝及子彈二顆扣案可證，製有扣押物品清單及照片附卷可佐。上開手
    槍、子彈經送內政部警政署刑事警察局鑑驗結果，認送鑑之改造四五手槍一枝（
    槍枝管制編號：0000000000號）係仿ＣＯＬＴ廠ＭＫＩＶ＼ＳＥＲＩ
    ＥＳ型半自動手槍製造之玩具手槍，換裝土造金屬槍管改造而成，機械性能良
    好，可供擊發子彈使用，具有殺傷力；扣案之子彈經取樣一顆試射，具殺傷力，
    有該局九十二年四月四日刑鑑字第○九二○○一七五七五號鑑驗通知書在卷可稽
    ，足見被告前揭自白與事實相符，事證已明，被告犯行堪以認定，應依法論處。
二、核被告所為，係犯槍砲彈藥刀械管制條例第十一條第四項之未經許可寄藏可發射
    子彈具有殺傷力之手槍罪及同法第十二條第四項之未經許可寄藏子彈罪。起訴書
    指稱被告所為係犯槍砲彈藥刀械管制條例第十條第四項之罪，雖有未洽，惟經公
    訴人於本院準備程序時，當庭變更起訴法條，改以槍砲彈藥刀械管制條例第十一
    條第四項、同法第十二條第四項起訴，並以此為公訴論告之準據，核公訴人到庭
    變更被告所犯法及所追加法條，與本院認定相符，本院自無需再變更起訴法條，
    而逕以公訴人所引法條論罪科刑。又被告寄藏前開槍、彈前之持有行為，係寄藏
    行為之當然結果，不另論罪。被告同時寄藏手槍及子彈，係以一行為同時觸犯數
    罪名，屬想像競合犯，應從一重之未經許可持有其他可發射子彈具有殺傷力之手
    槍罪處斷。被告曾因竊盜罪，經臺灣臺東地方法院判處有期徒刑四月，於八十九
    年十二月九日執行完畢，有臺灣高等法院被告全國前案紀錄表在卷為據，其於有
    期徒刑執行完畢後之五年以內，再犯有期徒刑以上之本罪，為累犯，應依法加重
    其刑。又被告係經警提訊時，主動告知有寄藏槍、彈之事實，並主動偕警前往起
    獲而接受裁判，爰依自首之例減輕其刑，並依法先加後減。爰審酌被告犯後態度
    良好，並酌其生活情狀、犯罪手段、所生危害等一切情狀，量處如主文所示之刑
    ，及就罰金刑部分諭知易服勞役之折算標準。至於扣案改造手槍一枝、鑑定後所
    剩之扣案子彈一顆，屬違禁物，應宣告沒收，另取樣試射之扣案子彈一顆，業經
    試射後失其效能而不再具殺傷力，爰不另宣付沒收，附此敘明。
據上論斷，應依刑事訴訟法第二百九十九條第一項前段，槍砲彈藥刀械管制條例第十
一條第四項、第十二條第四項，刑法第十一條前段、第五十五條、第四十七條、第六
十二條前段、第四十二條第二項、第三十八條第一項第一款，罰金罰鍰提高標準條例
第二條，現行法規所定貨幣單位折算新臺幣條例第二條，判決如主文。
本案經檢察官徐名駒到庭執行職務。
中      華      民      國    九十二    年     十二     月    二十六    日
                                    臺灣板橋地方法院刑事第十庭
                                            法  官  林漢強
右正本證明與原本無異。
如不服本判決應於送達後十日內向本院提出上訴狀。
                                            書記官  黃大千
中      華      民      國    九十二    年     十二     月    二十六    日
附錄本案所犯法條全文
槍砲彈藥刀械管制條例第十一條
未經許可，製造、販賣或運輸第四條第一項第一款所稱其他可發射金屬或子彈具有殺
傷力之各式槍砲者，處五年以上有期徒刑，併科新臺幣一千萬元以下罰金。
未經許可，轉讓、出租或出借前項所列槍砲者，處三年以上十年以下有期徒刑，併科
新臺幣七百萬元以下罰金。
意圖供自己或他人犯罪之用，而犯前二項之罪者，處無期徒刑或七年以上有期徒刑，
併科新臺幣一千萬元以下罰金。
未經許可，持有、寄藏或意圖販賣而陳列第一項所列槍砲者，處一年以上七年以下有
期徒刑，併科新臺幣七百萬元以下罰金。
第一項至第三項之未遂犯罰之。
槍砲彈藥刀械管制條例第十二條
未經許可，製造、販賣或運輸子彈者，處一年以上七年以下有期徒刑，併科新台幣五
百萬元以下罰金。
未經許可，轉讓、出租或出借子彈者，處六月以上五年以下有期徒刑，併科新台幣三
百萬元以下罰金。
意圖供自己或他人犯罪之用，而犯前二項之罪者，處三年以上十年以下有期徒刑，併
科新台幣七百萬元以下罰金。
未經許可，持有、寄藏或意圖販賣而陳列子彈者，處五年以下有期徒刑，併科新台幣
三百萬元以下罰金。
第一項至第三項之未遂犯罰之。


司法院資訊處製作；財團法人民間司法改革基金會備份。
